【裁判字號】    95,重訴,1119
【裁判日期】    951121
【裁判案由】    侵權行為損害賠償
【裁判全文】
臺灣臺北地方法院民事裁定            95年度重訴字第1119號
原      告  乙○○
被      告  甲○○  台北縣汐止市○○街11巷5號3樓之1
上列當事人間請求侵權行為損害賠償事件，本院裁定如下：
    主  文
原告之訴及假執行之聲請均駁回。
訴訟費用由原告負擔。
    理  由
一按因犯罪而受損害之人，於刑事訴訟程序得附帶提起民事訴訟
  ，對於被告及依民法負賠償責任之人，請求回復其損害；法院
  認附帶民事訴訟確係繁雜，非經長久時日不能終結其審判者，
  得以合議裁定移送該法院之民事庭，刑事訴訟法第487條第1項
  、第504條第1項分別定有明文。又按因犯罪而受損害之人，於
  刑事訴訟程序固得附帶提起民事訴訟，對於被告請求回復其損
  害，但其請求回復之損害，以被訴犯罪事實所生之損害為限，
  否則縱令得依其他事由，提起民事訴訟，亦不得於刑事訴訟程
  序附帶為此請求；刑事法院得依刑事訴訟法第504條第1項規定
  ，將附帶民事訴訟以裁定移送於該法院民事庭者，以刑事部分
  宣告被告有罪之判決者為限，至刑事訴訟諭知無罪之判決，刑
  事法院應依同法第503條第1項前段規定，以判決駁回原告之訴
  ，如誤以裁定移送於民事庭，其訴之不合法不因移送民事庭而
  受影響，受移送之民事庭應認原告之訴為不合法，最高法院著
  有60年度台上字第633 號、66年度台上字第1094號判例可資參
  照。
二原告於本院刑事庭94年度訴字第692 號偽造文書案件繫屬中提
  起附帶民事訴訟，主張因被告後列犯罪行為，致其受有損害，
  爰依法請求被告賠償10,100,000元。本院刑事庭嗣於該案審結
  後，依刑事訴訟法第504條第1項前段規定，將該附帶民事訴訟
  以95年度重附民字第11號裁定移送本庭。
  (一)被告竊取並盜刷其所有之花旗銀行及美國運通信用卡，致其
    信用破產受有精神上痛苦；
  (二)被告竊取其所有之房地所有權狀，擅將坐落台北縣汐止市○
    ○段長厝小段92-5地號土地，及門牌為台北縣汐止市○○街
    11巷5號3樓之1 房屋所有權移轉登記至被告名下，並非法進
    住前開房屋；
  (三)被告破壞其所有門牌為台北市○居街118巷11號5樓房屋之窗
    戶，侵入該屋竊取其財物，致其支出修繕費用；
  (四)被告另誣指其竊取伊所有財物，致其名譽受損；
  (五)其因此官司纏訟3年，身心俱疲。
三經查：
  (一)被告因與原告共同基於意圖為自己不法所有之概括犯意，由
    原告將其所有花旗銀行、美國運通信用卡交由被告刷卡購物
    ，致特約商店店員陷於錯誤交付物品，致該等發卡銀行受有
    損害；被告復於93年2 月下旬竊取訴外人陳麗英所有之電視
    機，又分別於同年2 月下旬竊取訴外人林良男、盧鍊  所有
    之車號EZ-273號、648-LW號營業小客車；伊另於93年4 月間
    竊取訴外人黃伊  所有之匯豐銀行信用卡，並持以刷卡購物
    ，致生損害於黃伊  、匯豐銀行，涉犯刑法339條第1項、第
    3 項之詐欺取財罪、詐欺取財未遂罪、同法320條第1項竊盜
    罪、同法第216條、第210條行使偽造私文書罪等罪嫌，嗣經
    本院刑事庭依法以連續行使偽造私文書罪處斷，並遭判處有
    期徒刑10月在案，此有該刑事判決書在卷可稽。
  (二)針對被告使用原告所有之花旗銀行、美國運通信用卡刷卡購
    物部分，前開刑事判決係認定原告自行將該等信用卡交付被
    告使用，被告並未竊取該等信用卡，被告使用該等信用卡之
    舉既經原告同意，難謂原告因被告刷卡之舉受損。因刷卡而
    生之簽帳費用，即非原告因被告前開犯罪行為所受損害，原
    告自不得對此部分提起附帶民事訴訟。
  (三)至原告主張被告竊取其所有汐止房地之所有權狀，非法侵佔
    該等不動產，及破壞其所有台北市○居街房屋窗戶，侵入該
    屋竊取財物部分，前開刑事判決均以查無實據，認定被告並
    無此等犯罪事實，本應為無罪之判決，惟因檢察官認此部分
    與其他有罪部分有裁判上一罪關係而提起公訴，爰就該等部
    份不另為無罪之諭知，此觀該判決書理由欄之記載即明。揆
    諸首揭說明，刑事庭本應依刑事訴訟法第503條第1項前段以
    判決駁回原告此部分之訴，其誤以裁定移送於本庭，本庭仍
    應以起訴不合法駁回該部分訴訟。
  (四)另就原告主張被告誣指其竊取伊所有財物，及因官司纏身，
    身心俱疲，受有損害部分，與被告遭前開刑事判決認定有罪
    部分均無涉，原告自不得對此部分損害，提起附帶民事訴訟
    請求賠償。
  (五)綜上所述，原告提起本件附帶民事訴訟，要與刑事訴訟法所
    定之要件未合，雖本院刑事庭誤以裁定將本件訴訟移送至本
    庭，本院仍應認其訴不合法，依民事訴訟法第249條第1項第
    6 款「起訴不合程式或不備其他要件」之規定，裁定駁回原
    告之訴。原告之訴既經駁回，其假執行之聲請即失所附麗，
    應併予駁回之。
四依民事訴訟法第95條、第78條，裁定如主文。
中    華    民    國    95    年    11    月    21    日
                  民事第六庭    法  官  陳婷玉
以上正本係照原本作成
如不服本裁定應於送達後10日內向本院提出抗告狀，並繳納抗告
費新臺幣1,000元
中    華    民    國    95    年    11    月    21    日
                                書記官  詹雪娥


司法院資訊處製作；財團法人民間司法改革基金會備份。
